最  高  行  政  法  院  裁  定
                                     100年度裁字第2664號
上  訴  人  傅俊龍
被 上訴 人  勞工保險局
代  表  人  陳益民
上列當事人間勞保事件，上訴人對於中華民國100年8月31日臺北
高等行政法院100年度簡字第355號判決，提起上訴，本院裁定如
下：
    主  文
上訴駁回。
上訴審訴訟費用由上訴人負擔。
    理  由
一、按對於高等行政法院判決之上訴，非以其違背法令為理由，
    不得為之，行政訴訟法第242條定有明文。依同法第243條第
    1項規定，判決不適用法規或適用不當者，為違背法令；而
    判決有同條第2項所列各款情形之一者，為當然違背法令。
    是當事人對於高等行政法院判決上訴，如依行政訴訟法第24
    3條第1項規定，以高等行政法院判決有不適用法規或適用不
    當為理由時，其上訴狀或理由書應有具體之指摘，並揭示該
    法規之條項或其內容；若係成文法以外之法則，應揭示該法
    則之旨趣，倘為司法院解釋或本院之判例，則應揭示該判解
    之字號或其內容。如以行政訴訟法第243條第2項所列各款情
    形為理由時，其上訴狀或理由書，應揭示合於該條項各款之
    事實。上訴狀或理由書如未依此項方法表明者，即難認為已
    對高等行政法院判決之違背法令有具體之指摘，其上訴自難
    認為合法。
二、本件上訴人係臺北縣（改制後為新北市）帆布加工業職業工
    會被保險人，以因右顴骨、右上顎骨粉碎性骨折，於民國99
    年8月31日檢據申請失能給付。案經被上訴人審查，上訴人
    顏面部並無明顯之組織凹陷，且留存線狀痕未達8公分，不
    符失能給付標準，乃以99年9月7日保給殘字第09960610850
    號函核定所請失能給付不予給付。上訴人不服，向勞工保險
    監理委員會申請審議，亦經該會於99年11月29日以99保監審
    字第3974號審定書審定申請審議駁回。上訴人仍不服，提起
    訴願，亦遭駁回，提起行政訴訟，經原審法院以100年度簡
    字第355號判決駁回。上訴人猶未甘服，提起本件上訴，其
    上訴意旨僅對於上訴人所受傷害之傷口認定應合於失能給付
    標準，為其論據。惟核其上訴理由無非係就原審取捨證據、
    認定事實之職權行使，指摘其為不當，並就原審已論斷者，
    泛言未論斷，或就原審所為論斷，泛言其論斷矛盾，而非具
    體說明其有何不適用法規或適用法規不當之情形，並揭示該
    法規之條項或其內容，及合於行政訴訟法第243條第2項所列
    各款之事實，難認對該判決之如何違背法令已有具體之指摘
    。依首開規定及說明，應認其上訴為不合法。又本件為簡易
    訴訟，上訴人未表明有何法律見解涉及原則性，惟如前所述
    ，上訴人之上訴未具體表明上訴理由，其上訴為不合法，應
    逕行駁回，自無庸命上訴人補正本件有無所涉法律見解具原
    則性情事，併此敘明。
三、據上論結，本件上訴為不合法。依行政訴訟法第249條第1項
    前段、第104條、民事訴訟法第95條、第78條，裁定如主文
    。
中    華    民    國    100   年    11    月    3     日
                    最高行政法院第五庭
                        審判長法官  黃  合  文
                              法官  鄭  忠  仁
                              法官  劉  介  中
                              法官  帥  嘉  寶
                              法官  陳  鴻  斌

以  上  正  本  證  明  與  原  本  無  異
中    華    民    國    100   年    11    月    3     日
                              書記官  王  福  瀛